【裁判字號】    90,訴,981
【裁判日期】    901119
【裁判案由】    毒品危害防制條例
【裁判全文】
臺灣臺南地方法院刑事判決                            九十年度訴字第九八一號
    公  訴  人  臺灣台南地方法院檢察署檢察官
    被      告  甲○○
右列被告因違反毒品危害防制條例案件，經檢察官提起公訴（九十年度毒偵字第一五
三０號、九十年度毒偵字第一五三二號），本院判決如左：
    主  文
甲○○施用第一級毒品，累犯，處有期徒刑柒月；又施用第二級毒品，累犯，處有期
徒刑伍月。應執行有期徒刑拾壹月。
    事  實
一、甲○○前於民國八十五年間因違反麻醉藥品管理條例案件，經本院於八十五年六
    月二十一日以八十五易字第一九九四號判決判處有期徒刑五月，如易科罰金，以
    三百元折算一日，並經台灣高等法院台南分院於八十五年十月九日以八十五年上
    易字第一五五三號駁回上訴確定，於八十五年十一月二十九日以易科罰金執行完
    畢；又於八十八年間因施用毒品案件，經本院以八十八年度毒聲字第九三九號裁
    定送觀察、勒戒後，認有繼續施用毒品傾向，經本院以八十八年度毒聲字第一二
    七二號裁定令入戒治處所施以強制戒治，經本院復以八十八年度毒聲字第三００
    六號裁定停止戒治，所於戒治期間付保護管束，因有違反保護管束應遵守事項情
    節重大，經本院以八十八年度毒聲字第三七八三號裁定撤銷停止戒治，令入戒治
    處所施以強制戒治，於八十八年十二月二十七日令入戒治處所施以強制戒治，於
    八十九年六月二十五日執行期滿，經台灣台南地方法院檢察署檢察官於八十九年
    十月十九日以八十九年度戒毒偵字第六四九號為不起訴處分確定。詎甲○○猶不
    知警惕，又基於施用第一級毒品之犯意，於九十年二月十日，在台南縣某處，以
    香菸摻入海洛因施用之方式，施用第一級毒品海洛因。復另行起意，於九十年二
    月十日下午二時許往前回溯九十六小時內之某日時，在台南縣某處，施用第二級
    毒品安非他命，嗣於台南縣仁德鄉○○村○○○街與太子一街口為警查獲，經採
    集尿液送驗結果，尿液中呈毒品（嗎啡及安非他命）陽性反應。
二、本案經臺南縣警察局歸仁分局報告台灣台南地方法院檢察署檢察官偵查起訴。
    理  由
一、訊據被告甲○○除否認有施用第二級毒品安非他命之事實外，就右揭時地施用第
    一級毒品海洛因之犯行坦承不諱，其辯稱：並未施用安非他命，可能是因為友人
    吸食時在場吸入二手煙之故，驗尿報告才會呈現安非他命陽性反應云云。經查：
    (1)被告經警採尿送驗之結果，尿液呈嗎啡及安非他命陽性反應，此有台南縣衛生
    局尿液檢驗成績書及法務部調查局檢驗通知書二紙附卷可據。(2)且甲基安非他命
    經口服投與後，約百分之七十之人於二十四小時內自尿中排出，約百分之九十之
    人於九十六小時內自尿中排出，故推算吸食時間距採集時間，最長不會超過四日
    即九十六小時，此有行政院衛生署藥物食品檢驗局八十一年二月八日（８１）藥
    檢壹字第○○一一五六號函影本可參。(3)次按吸入含有甲基安非他命之二手煙，
    若非長時間與吸用者直接相向且存心大量吸入吸安者所呼出之煙氣，以二手煙中
    所存在之低劑量甲基安非他命，應不致在尿液中檢驗出甲基安非他命，此有法務
    部調查局八三發技一字第一九六０號函可按。查被告於本院審理期日供稱：：「
    當天陳美惠跟我在車上，她在下午時在我旁邊施用安非他命，可能這樣我吸到的
    ，我整天都坐在她旁邊，她想施用時，就會施用，但每次施用時間均很短暫」等
    語（詳本院十一月十二日審判筆錄），而觀被告上開陳述可知，被告並無與安非
    他命施用者長時間、對向、大量吸入氣體，況縱被告果因而吸入大量之二手煙，
    其既有決定是否繼續與吸食者共處一室之自由而猶未離開，復長時間與吸食者直
    接相向以致同時吸入安非他命，亦應認其有吸用之故意，是被告所辯更不足採。
    被告於九十年二月十日下午二時許往前回溯九十六小時內之某日時，確曾在台南
    縣某處施用安非他命之事實，應堪認定。被告空言否認施用安非他命云云，顯為
    卸責之詞，不足採信。(4)又被告前於八十八年間因施用毒品案件，經本院以八十
    八年度毒聲字第九三九號裁定送觀察、勒戒後，認有繼續施用毒品傾向，經本院
    以八十八年度毒聲字第一二七二號裁定令入戒治處所施以強制戒治，經本院以八
    十八年度毒聲字第三００六號裁定停止戒治，所於戒治期間付保護管束，因有違
    反保護管束應遵守事項情節重大，經本院以八十八年度毒聲字第三七八三號裁定
    撤銷停止戒治，令入戒治處所施以強制戒治，於八十八年十二月二十七日令入戒
    治處所施以強制戒治，於八十九年六月二十五日執行期滿，經台灣台南地方法院
    檢察署檢察官於八十九年十月十九日以八十九年度戒毒偵字第六四九號為不起訴
    處分確定，有上開不起訴處分書及上開裁定等資料在卷可憑。是被告前次施用毒
    品經不起訴處分後，五年內再犯本件施用第一、二級毒品之罪，其犯行洵堪認定
    ，應依法論科。
二、按海洛因、安非他命分屬毒品危害防制條例第二條第一項第一款、第二款所規範
    之第一級毒品、第二級毒品。又施用毒品經觀察勒戒後，有繼續施用毒品傾向者
    ，由檢察官聲請法院裁定令入戒治處所施以強制戒治，強制戒治期滿或交付保護
    管束期滿，由檢察官為不起訴處分後，五年內再犯施用毒品之罪者，應進入訴訟
    程序審理，毒品危害防制條例第二十三條第一項、第二項已明揭其旨。核被告所
    為施用海洛因、安非他命之行為，分別犯有毒品危害防制條例第十條第一項之施
    用第一級毒品罪，及同條例第十條第二項之施用第二級毒品罪；被告於施用毒品
    海洛因、安非他命前後持有各該毒品之低度行為，應分別為施用之高度行為所吸
    收，均不另論罪。而被告所犯上開施用第一級毒品、第二級毒品二罪間，犯意各
    別，行為互異，罪質互殊，應分論併罰。再者，被告有事實欄所載之犯罪科刑執
    行情形，有台灣高等法院被告全國前案紀錄表一紙在卷可參，其受有期徒刑之執
    行完畢後，五年以內再犯有期徒刑以上之本罪，為累犯，應依法加重其刑。爰審
    酌被告前有多次毒品前科，竟仍不知改悔，陷於毒癮而難以自拔，危害國民健康
    ，及其犯罪之動機、手段、於本件犯罪後之態度等一切情狀，分別量處如主文所
    示之刑，並定其應執行刑。
據上論斷，應依刑事訴訟法第二百九十九條第一項前段，毒品危害防制條例第十條第
一項、第二項、刑法第十一條前段、第五十一條第五款、第四十七條，判決如主文。
本案經檢察官陳俊秀到庭執行職務。
中      華      民      國    九十      年     十一     月     十九     日
                                  臺灣台南地方法院刑事第二庭
                                          法  官  鄭  燕  璘
右正本證明與原本無異。
如不服本判決，應於判決送達後十日內，向本院提出上訴狀。（應附繕本）
                                          書記官  田  富  蓉
中      華      民      國    九十      年     十一     月     二十一   日
附錄本案論罪科刑法條全文
毒品危害防制條例第十條
  施用第一級毒品者，處六月以上五年以下有期徒刑。
  施用第二級毒品者，處三年以下有期徒刑。


司法院資訊處製作；財團法人民間司法改革基金會備份。
